【裁判字號】    95,交聲,573
【裁判日期】    950720
【裁判案由】    聲明異議
【裁判全文】
臺灣臺中地方法院交通事件事裁定        95年度交聲字第573號
原處分機關  交通部公路總局臺中區監理所
異議人
即受處分人  甲○○
上列異議人即受處分人因違反道路交通管理處罰條例案件，對於
交通部公路總局臺中區監理所於中華民國九十五年七月四日所為
之處分（原處分案號：中監違字第裁六○－ＨＡ0000000
號、裁六○－ＺＤ0000000號、裁六○－ＬＡ00000
00號、裁六○－Ｇ00000000號、裁六○－Ｇ0000
0000號、裁六○－Ｇ00000000號、裁六○－Ｈ00
000000號、裁六○－ＨＡ0000000號），聲明異議
，本院裁定如下：
    主    文
原處分撤銷。
甲○○不罰。
    理    由
一、異議意旨略以：(一)異議人即受處分人（下稱異議人）甲○○
    於民國九十年九月二十九日即因案入監服刑，車號六Ｋ－三
    四四○號車輛已於入監執行前讓渡予案外人王耀洲駕駛，裁
    決書所列違規事件並非異議人所駕駛；(二)又行政罰法第二十
    七條規定，行政罰之裁處權因三年期間經過而消滅，聲請撤
    銷免罰上開共計八件違規案件等語。
二、按道路交通管理條例第八十五條第二項規定，本條例關於車
    輛所有人之處罰，如應歸責於車輛駕駛人者，處罰車輛駕駛
    人。依異議人提出之臺灣臺中監獄臺中分監出監證明書，及
    本院依職權查詢臺灣高等法院在監在押全國紀錄表，異議人
    自九十年九月二十九日即入監服刑，至九十五年七月二日始
    因縮短刑期出監，本件自九十年七月二十八日起至九十一年
    二月十六日止之交通違規行為，確非異議人所能為，異議人
    雖為車號六Ｋ－三四四○號自小客車所有人，縱其所主張已
    將該車讓渡予案外人王耀洲等情因未辦理過戶登記而無從證
    明，仍可確知本件違規行為應歸責於駕駛人，並非異議人。
    是異議人執此指摘原處分不當，自有理由。
三、另依九十五年二月五日公布施行之行政罰法第二十七條第一
    項規定「行政罰之裁處權，因三年期間之經過而消滅。」，
    本件異議人違規時間為九十年七月二十八日起至九十一年二
    月十六日，而原處分機關交通部公路總局臺中區監理所遲至
    九十五年七月四日始裁決，已逾三年以上，有卷附舉發違反
    道路交通管理事件裁決書八份可稽，顯已違反行政罰法第二
    十七條第一項之規定。綜上所述，本件原處分機關對於異議
    人所為之裁處，於法不合，本件異議有理由，爰撤銷原處分
    並另為異議人不罰之諭知。
四、據上論斷，依道路交通管理處罰條例第八十七條第二項、道
    路交通案件處理辦法第二十條，裁定如主文。
中    華    民    國    95    年    7     月    20    日
                          交通法庭  法  官  黃渙文
以上正本證明與原本無異。
如不服本裁定應於送達後五日內向本院提出抗告狀。
                                    書記官  紀俊源
中    華    民    國    95    年    7     月    20    日


司法院資訊處製作；財團法人民間司法改革基金會備份。
